# 新设公司买入流动资产的现金流量处理

提问人：无极 011 时间：2018-03-14 18:15:49
如果我新设一个公司，注资 100 万，然后将另一个公司的存货、应收账款、预付账款买进来，相当于承接了另一个公司的资产，那么不考虑其他因素，年底现金流量表，筹资活动有 100 万流入，那么流出的现金应当在哪部分体现

回答人：chenyiwei
这种买入不是正常的经营业务过程，而是业务收购的组成部分。因此其现金流量属于投资活动。

提问人：风格的话 时间：2018-03-14 20:29:09
陈版主 那是放在购买子公司产生现金流出还是放在购入固定资产无形资产现金流出里呢

回答人：chenyiwei
收购子公司或业务的现金流出净额。